【裁判字號】    90,易,1463
【裁判日期】    901231
【裁判案由】    違反就業服務法
【裁判全文】
臺灣屏東地方法院刑事判決                          九十年度易字第一四六三號
    公  訴  人  臺灣屏東地方法院檢察署檢察官
    被      告  乙○○
    被      告  甲○○
右列被告因違反就業服務法案件，經檢察官提起公訴（九十年度偵字第六九九三號）
，本院判決如左：
    主  文
乙○○、甲○○均無罪。
    理  由
一、公訴意旨略以：被告甲○○受僱於被告乙○○在屏東縣九如鄉○○路一００號對
    面「南臺灣藝品奇木中心」擔任木料磨光之工作，甲○○前以其名義申請僱用外
    國人ＳＩＭＰＵＮ  ＶＩＮＡＩ（男，泰國籍，西元一九五九年九月二十九日生
    ，護照號碼：Ａ四九五五一九號，以下用其中文譯名維南稱之）擔任其夫梁清海
    之監護工。嗣因前開奇木中心需趕工出貨，甲○○遂與乙○○基於共同犯意聯絡
    ，自民國九十年十月十一日起由乙○○僱用維南在上開奇木中心從事木料磨光之
    工作。嗣於同年十月十三日九時五十分許，在上開奇木中心遭警當場查獲。因認
    被告等係違反就業服務法第五十三條第三款之規定，犯有同法第五十八條第一項
    前段罪嫌。並以右揭事實業據被告甲○○坦承不諱，核與維南所述情節相符，此
    外並有卷附行政院勞工委員會函文、外勞詳細資料等可資為憑。況乙○○亦坦承
    「維南確有在該奇木中心工作，伊有買便當供維南食用」之事實為其論據。
二、訊據被告乙○○、甲○○均堅決否認有何違反就業服務法之犯行，被告乙○○辯
    稱：我只看過那外勞一次面，就是在場的外勞，甲○○只來我家上班三、四天而
    已，他是怕外勞無聊才會帶他去等語。被告甲○○辯稱：乙○○有問過我那外勞
    是誰，我有跟他說那是我們家僱用的外勞，乙○○沒有說什麼話。因為要搬木頭
    很重，所以我請外勞去幫我搬。
二、按犯罪事實應依證據認定之，無證據不得推定其犯罪事實；又不能證明被告犯罪
    者，應諭知無罪之判決，刑事訴訟法第一百五十四條、第三百零一條第一項分別
    定有明文。次按就業服務法第五十三條第二款「以本人名義聘僱外國人為他人工
    作」之規範意旨，係對於以本人名義聘僱外國人為他人工作，欺瞞主管機關對僱
    主身分及工作項目之認定，妨礙本國人之就業機會勞動條件，國民經濟發發展及
    社會安定，違法情節較為嚴重，故依第五十八條處以刑事罰；至同法第五十三條
    第四款「指派所聘僱之外國人從事申請許可以外之工作」之規範意旨，係對於本
    有聘僱外國人需要之人，卻指派所聘僱之外國人為本人從事申請許可以外之工作
    （僅為工作項目之變更），其違法情節較為輕微，故依第六十二條第一項處以行
    政罰。經查證人維南於本院證稱：「第三天去的時後被抓到；（問：你為何去那
    邊？）老闆娘帶我去的，我本來在老闆娘家看護，後來老闆娘說要請我去搬東西
    ；（問：甲○○或乙○○有無說幫忙搬東西要多給你薪資？）沒有。也沒有說要
    多給零用錢」等語。又被告甲○○於偵查之警訊中亦僅供稱：「（問：乙○○是
    否同意你的外勞在他的工場工作？有無發薪俸給外勞？金額？）答：乙○○有同
    意，他沒有表示反對意見，乙○○尚未給外勞薪俸，但是我有向乙○○表示要供
    外勞午餐及拿一些零用錢給外勞」「因為我的老板工場奇木趕工，工人不足，我
    才帶外勞幫他趕貨，我不想連累到我的老板」等語，核其語意並無坦承乙○○聘
    僱維南之供述，此外亦無其它積極證據足資證明該維南係依被告乙○○之指派而
    工作並由乙○○給付報酬之事實，故並無證據足資證明維南已改由被告乙○○所
    聘僱，自難遽認被告乙○○有聘僱維南之事實。又被告甲○○縱指派外勞至所工
    作之奇木工場工作，依前開說明，自屬於是否違反就業服務法第五十三條第四款
    ，應由主管機關依同法第六十二條第一項加以處罰之問題，而非屬同法第第五十
    三條第三款或第二款規定之範疇。綜上所述，本件被告二人所為，與就業服務法
    第五十三條第三款或第二款規定有間，且本院依職權復查無其他積極證據，足認
    被告二人有何違反就業服務法犯行，揆諸首揭法條規定，自應為被告等無罪之諭
    知。
據上論斷，應依刑事訴訟法第三百零一條第一項，判決如主文。
中      華      民      國      九十      年    十二    月    三十一    日
                                      臺灣屏東地方法院刑事第二庭
                                          法  官    郭書豪
右正本證明與原本無異。
對於本判決如有不服應於收受送達後十日內向本院提出上訴書狀上訴於台灣高等法院
高雄分院並按他造當事人之人數附具繕本。
                                          書記官    潘豐益
中      華      民      國      九十      年    十二    月    三十一    日


司法院資訊處製作；財團法人民間司法改革基金會備份。
